臺灣臺中地方法院小額民事判決
111年度豐小字第714號
原      告  林依婷  
被      告  張崇連  




上列當事人間請求侵權行為損害賠償（交通）事件，本院於中華
民國111年8月9日言詞辯論終結，判決如下： 
    主      文
一、被告應給付原告新臺幣4,500元，及自民國111年7月27日起
    至清償日止，按週年利率百分之5計算之利息。
二、原告其餘之訴駁回。
三、訴訟費用由被告負擔。
四、本判決得假執行。但被告如以新臺幣4,500元為原告預供擔
    保，得免為假執行。
    事實及理由
甲、程序部分：
壹、按訴狀送達後，原告不得將原訴變更或追加他訴，但擴張或
    減縮應受判決事項之聲明者，不在此限，民事訴訟法第255
    條第1項第3款定有明文。本件原告於起訴時，原聲明請求被
    告給付原告新臺幣（下同）12,000元，及自民國110年9月19
    日起至清償日止，按週年利率百分之5計算之利息（見本院
    卷第17頁）。嗣於111年8月9日本院言詞辯論期日，當庭變
    更訴之聲明如後述（見本院卷第115頁至第116頁），合於上
    揭規定，應予准許。
貳、被告經合法通知，未於言詞辯論期日到場，核無民事訴訟法
    第386條所列各款情事，依原告聲請，由其一造辯論而為判
    決。
乙、實體部分：
壹、原告起訴主張：
一、被告於110年9月19日晚上8時30分許，駕駛車牌號碼0000-00
    號自用小客車，行經臺中市北屯區旱溪西路三段近太原路時
    ，因未注意車前狀況之過失，不慎碰撞原告所駕駛之車牌號
    碼000-0000號自用小客車（下爭系爭車輛），致系爭車輛受
    損（下稱系爭交通事故）。
二、爰依侵權行為之法律關係，請求被告賠償下列損害：
  ㈠車輛維修費用：系爭車輛因系爭交通事故受損，支出維修費
    用9,000元。
  ㈡薪資損失：原告為處理系爭交通事故，分別於111年1月10日
    、20日至調解委員會調解，於111年4月11日遞狀、同年5月1
    0日至法院調解，共計請假4 日，受有薪資損失4,000元（計
    算式：每日薪資1,000元×4日＝4,000元）。
  ㈢以上共計13,000元。
三、並聲明：被告應給付原告13,000元，及其中12,000元自起訴
    狀繕本送達翌日起，其中1,000元（即追加薪資損失1,000元
    部分）自陳報狀送達翌日起，均至清償日止，按週年利率5％
    計算之利息。
貳、被告未於言詞辯論期日到場，亦未提出任何書狀作何聲明及
    陳述。
參、本院之判斷：
一、原告主張之事實，業據其提出LINE對話紀錄影本、估價單、
    道路交通事故當事人登記聯單、被告名片等在卷為憑（見本
    院卷第21頁至第49頁、第117頁），並有本院依職權向臺中
    市政府警察局第五分局所調閱之系爭道路交通事故調查卷宗
    內容在卷可佐（見本院卷第57頁至第76頁）。是原告主張，
    信屬實在。
二、按因故意或過失，不法侵害他人之權利者，負損害賠償責任
    ；汽車、機車或其他非依軌道行駛之動力車輛，在使用中加
    損害於他人者，駕駛人應賠償因此所生之損害，民法第184
    條第1項前段、第191條之2分別定有明文。茲就原告請求之
    賠償項目，分述如下：
  ㈠車輛維修費用：
    ⒈按請求賠償物被毀損所減少之價額，雖得以修復費用為估
      定標準，但以必要者為限（例如修理材料以新品換舊品，
      應予折舊）。詳言之，關於更新零件部分，自應扣除按汽
      機車使用年限計算折舊後之費用，蓋汽機車零件屬消耗品
      ，因時間之經過即產生自然耗損，其耐用程度並無與新品
      相同之可能，而新零件之使用期限較舊零件長，更換新零
      件後，無異使系爭汽機車之該零件使用期限延長，故應予
      折舊，以免使被害人獲有超過受損害物品應有（原有）狀
      態之利益。
    ⒉本件原告支出之修復費用共計9,000元，其中零件費用為5,
      000元，有系爭車輛估價單在卷可參（見本院卷第45頁）
      。而系爭車輛為102年1月出廠，此有系爭車輛之公路監理
      電子閘門資料表為佐（見本院卷第53頁），至本件事故發
      生日即110年9月19日止，使用期間超過5年。而依行政院
      「固定資產耐用年數表」及「固定資產折舊率表」之規定
      ，非營業用小客車之耐用年數為5年，依定率遞減法每年
      折舊千分之369，5年以上剩餘價值為十分之一。是扣除折
      舊後，得請求之零件修理費為500元（計算式：殘值10分
      之1，5,000元×0.1=500元），加計工資4,000元，系爭車
      輛之必要修理費用應為4,500元。
  ㈡薪資損失部分：原告主張其因請假受有薪資損失部分，未據
    提出證據佐證。且查原告為維護自身權益，而出席調解或提
    起訴訟，尚難認係因系爭交通事故所直接導致之損害，自不
    得請求此部分薪資損失。
  ㈢據上，原告得請求被告給付之費用共計4,500元。
三、本件起訴狀繕本於111年7月26日送達被告，有送達證書在卷
    可憑（見本院卷第109頁送達證書），則原告請求被告就車
    輛修理費用4,500元部分，給付自收受起訴狀繕本送達翌日
    起即111年7月27日起至清償日止，按週年利率5％計算之遲延
    利息，核與民法第229條第1項後段、第2項、第233條第1項
    、第203條之規定相符，應予准許。
肆、綜上所述，原告依侵權行為之法律關係，請求被告給付4,50
    0元，及自111年7月27日起至清償日止，按週年利率5％計算
    之利息，為有理由，應予准許。逾此部分請求，則屬無據，
    爰予駁回。
伍、本判決就原告勝訴部分，係依民事訴訟法第427條第1項規定
    適用簡易訴訟程序所為被告敗訴之判決，依民事訴訟法第38
    9條第1項第3款之規定，應由本院依職權宣告假執行。又被
    告固未陳明如受不利判決，願供擔保請准免為假執行，然本
    院在衡平原則下，爰依民事訴訟法第392條第2項規定，依職
    權諭知被告以相當金額為原告預供擔保後，亦得免為假執行
    。
陸、依民事訴訟法第78條、第436條之19第1項規定，確定其訴訟
    費用額為1,000元（即原告繳納之第一審裁判費1,000元），
    由被告負擔。
中　　華　　民　　國　　111 　年　　 8　　月　　25　　日
                  臺灣臺中地方法院豐原簡易庭
                              法  官 段奇琬
以上正本證明與原本無異。
如不服本判決，應於送達後20日內，以判決違背法令為理由，向
本院提出上訴狀並表明上訴理由 (上訴理由應表明一、原判決所
違背之法令及其具體內容；二、依訴訟資料可認為原判決有違背
法令之具體事實)，如於本判決宣示後送達前提起上訴者，應於
判決送達後20日內補提上訴理由書（須附繕本）。
中　　華　　民　　國　　111 　年　　 8　　月　　25　　日
                              書記官  王政偉